# 母子公司开发支出资本化问题

提问人：wxl8076 时间：2020-07-21 22:11:00
请教陈版，母公司委托（有委托协议）子公司进行研发支出，由母公司全额拨付研发资金给子公司，但是研发支出成果均有子公司享有和使用，那么在符合资本化的条件下，母公司将支付的子公司资金是费用化还是资本化呢？资本化支出体现到母子公司哪个账面较好？

回答人：chenyiwei
母公司全额拨付研发资金给子公司，但是研发支出成果均有子公司享有和使用。相应地：
1 、子公司自身报表中，根据《企业会计准则第 6 号——无形资产》的规定对该项研发支出进行核算，包括合理划分研究阶段和开发阶段，以及合理确定资本化的开始和结束时点等。
2 、不论子公司自身对研发支出是资本化还是费用化，对于母公司拨付的款项，子公司应计入资本公积；母公司作为对该子公司的追加资本性投入，计入长期股权投资成本。